【裁判字號】    95,台上,6075
【裁判日期】    951109
【裁判案由】    違反毒品危害防制條例
【裁判全文】
最高法院刑事判決            九十五年度台上字第六０七五號
上  訴  人  甲○○
上列上訴人因違反毒品危害防制條例案件，不服臺灣高等法院中
華民國九十五年九月五日第二審判決（九十五年度上訴字第二一
五七號，起訴案號：臺灣士林地方法院檢察署九十四年度毒偵字
第二二六五號），提起上訴，本院判決如下：
    主  文
上訴駁回。
    理  由
按刑事訴訟法第三百七十七條規定：上訴於第三審法院，非以判
決違背法令為理由不得為之；是提起第三審上訴，應以原判決違
背法令為理由，係屬法定要件；如果上訴理由狀並未依據卷內訴
訟資料具體指摘原判決不適用何種法則或如何適用不當，或所指
摘原判決違法情事，顯與法律規定得為第三審上訴理由之違法情
形不相適合時，均應認其上訴為違背法律上之程式，予以駁回。
本件原判決撤銷第一審認係數罪併罰之科刑判決，於比較新舊法
後，改判依想像競合犯，從一重論處上訴人甲○○連續施用第一
級毒品罪刑（處有期徒刑二年）。上訴人之上訴意旨略稱：上訴
人於民國九十四年九月二十九日起至同年十月二日止，因海洛因
、安非他命藥癮，在慶聲診所住院治療中，原判決事實認定：「
上訴人基於施用第一級毒品海洛因及第二級毒品安非他命之犯意
，於九十四年十月一日下午四時許，在臺北縣八里鄉○○路○段
三二０號八樓住處，同時施用第一級毒品海洛因及第二級毒品安
非他命一次」，顯與事實不符，有證據調查未盡之違法等語。並
提出慶聲診所診斷證明書乙紙為證。
惟查：原判決依憑上訴人於偵審中供認犯罪之自白、上訴人為警
查獲後所採集之尿液，經送臺灣檢驗科技股份有限公司以氣相層
析質譜儀法檢驗結果，呈鴉片類及安非他命類毒品陽性反應，有
該公司九十四年十月十九日濫用藥物尿液檢驗報告書一紙在卷可
稽、扣案供上訴人施用第一級毒品海洛因之海洛因殘渣袋一只、
內有海洛因殘渣之玻璃球吸管二支、第二級毒品安非他命一小包
（驗餘淨重零點一九公克）及卷附臺灣士林地方法院檢察署檢察
官九十一年度戒毒偵字第三三號不起訴處分書、法務部全國檢察
官線上查詢刑案人犯在監所最新資料報表、刑案資料查註紀錄表
各一份等證據資料，認定上訴人有其事實欄所載之犯行，已於理
由內詳敘其調查證據之結果及取捨證據認定之理由。從形式上觀
察，原判決並無應於審判期日調查之證據未予調查之違背法令之
情形。而上訴人於偵查及第一審已一再供認：「九十四年十月一
日下午四點多，把安非他命與海洛因放在玻璃球內，用火燒烤，
一起使用，在我的住處臥室內施用」、「九十四年十月一日有施
用毒品一次」、「（問：九十四年十月一日下午四時及九十四年
十月三日某時，在臺北縣八里鄉○○路○段三二０號八樓住處，
分別連續多次施用第一級毒品海洛因及第二級毒品安非他命，嗣
於同年十月三日晚上七時四十分許為警查獲？）是的」（見偵查
卷第一六二頁、第一審卷第二七頁、第三九頁）。則原判決依憑
上訴人前開供認犯罪之供述及為警查獲後所採集之尿液，經送臺
灣檢驗科技股份有限公司以氣相層析質譜儀法檢驗結果，呈鴉片
類及安非他命類毒品陽性反應，有該公司九十四年十月十九日濫
用藥物尿液檢驗報告書一紙在卷可稽與扣案供其施用第一級毒品
海洛因之海洛因殘渣袋一只、內有海洛因殘渣之玻璃球吸管二支
、第二級毒品安非他命一小包（驗餘淨重零點一九公克）等證據
資料，認定：「上訴人基於施用第一級毒品海洛因及第二級毒品
安非他命之犯意，於九十四年十月一日下午四時許，在臺北縣八
里鄉○○路○段三二０號八樓住處，同時施用第一級毒品海洛因
及第二級毒品安非他命一次」，乃事實審法院無違於證據法則之
採證認事自由判斷職權之合法行使，並未違法。至於上訴意旨主
張其於九十四年九月二十九日起至同年十月二日止，因海洛因、
安非他命藥癮，在慶聲診所住院治療等語，縱令屬實，亦不能證
明其於九十四年十月一日下午四時許，未暫時折返臺北縣八里鄉
○○路○段三二０號八樓住處；況且原判決認定上訴人於九十四
年十月一日下午四時許，同時施用第一級毒品海洛因及第二級毒
品安非他命之地點（即臺北縣八里鄉○○路○段三二０號八樓）
，縱令與事實不符，仍無從動搖其所為上訴人於九十四年十月一
日下午四時許，同時施用第一級毒品海洛因及第二級毒品安非他
命一次之事實認定；則此項犯罪地之認定，若有誤載，既於判決
結果顯無影響，依刑事訴訟法第三百八十條規定，仍難執為提起
第三審上訴之適法理由。本件上訴違背法律上之程式，應予駁回
。至於原判決認與上開施用第一級毒品部分，有想像競合犯關係
之施用第二級毒品部分，原判決認應依毒品危害防制條例第十條
第二項論處；經核毒品危害防制條例第十條第二項之施用第二級
毒品罪，其法定本刑為三年以下有期徒刑，屬於刑事訴訟法第三
百七十六條第一款之案件，與之有想像競合犯裁判上一罪關係之
施用第一級毒品部分之上訴，既不合法，自無從就有想像競合犯
關係之上開輕罪部分併為實體上審判，此部分既經第二審判決，
自不得上訴於第三審法院，上訴人就該部分，竟仍提起上訴，亦
非適法，應併予駁回。又本院為法律審，上訴人提出之慶聲診所
診斷證明書乙紙，無從斟酌，附為指明。
據上論結，應依刑事訴訟法第三百九十五條前段，判決如主文。
中    華    民    國  九十五  年  十一    月    九    日
                      最高法院刑事第十二庭
                          審判長法官  林  永  茂
                                法官  洪  文  章
                                法官  蘇  振  堂
                                法官  蕭  仰  歸
                                法官  何  菁  莪
      本件正本證明與原本無異
                                      書  記  官
中    華    民    國  九十五  年  十一    月   十五   日
                                                   Ｒ


司法院資訊處製作；財團法人民間司法改革基金會備份。
